臺灣基隆地方法院刑事判決　　　　　　　 96年度易字第634號
公　訴　人　臺灣基隆方法院檢察署檢察官
被　　　告　乙○○
上列被告因竊盜案件，經檢察官提起公訴（96年度偵字第4630號
），因被告所犯為死刑、無期徒刑、最輕本刑為3 年以上有期徒
刑或高等法院管轄第一審案件以外之罪，且於準備程序進行中，
被告先就被訴事實為有罪之陳述，經本院裁定進行簡式審判程序
，判決如下：
    主  文
乙○○竊盜，累犯，處有期徒刑肆月，如易科罰金，以新台幣壹
仟元折算壹日。
    事  實
一、乙○○前因2 度施用第一、二級毒品案件，經本院先以93年
    度訴字第425 號判決判處有期徒刑8 月、4 月，應執行有期
    徒刑10月確定，復經本院以93年度訴字第819 號判決判處有
    期徒刑1 年、7 月，應執行有期徒刑1 年5 月確定，接續執
    行，於民國95年8 月28日假釋出監，因假釋期滿未經撤銷，
    未執行之刑以已執行論，於95年12月16日執行完畢。詎其未
    知悔悟，於96年8 月29日下午5 時50分許，因見現由臺北縣
    政府瑞芳鎮公所管領，位於臺北縣瑞芳鎮○○街23巷1 號待
    改建而無人居住之舊警察宿舍大門已損壞，遂意圖為自己不
    法之所有，徒手拆卸該建物3 樓之鋁門窗邊框3 條而竊得之
    ，因拆卸過程中發出巨大聲響，為鄰近居民楊承遠發現報警
    處理，為警當場查獲。
二、案經臺北縣政府警察局瑞芳分局報請臺灣基隆地方法院檢察
    署檢察官偵查起訴
    理  由
壹、程序事項
    被告乙○○所犯者非為死刑、無期徒刑、最輕本刑為3 年以
    上有期徒刑之罪或高等法院管轄第一審案件，其於準備程序
    進行中，先就被訴事實為有罪之陳述，經告知其簡式審判程
    序之旨，並聽取公訴人、被告之意見後，本院依刑事訴訟法
    第273 條之1 第1 項之規定，裁定以簡式審判程序進行本案
    之審理。
貳、實體事項
一、事實認定部分
    上開事實，業據被告於警詢、偵查及本院審理時坦承不諱，
    並經證人楊承遠及臺北縣政府瑞芳鎮公所建設課人員黃天從
    證述在卷，另有贓物認領保管單及現場照片在卷可稽，足認
    被告之自白與事實相符，事證明確，被告犯行應堪認定。
二、法律適用部分
（一）核被告所為，係犯刑法第320 條第1 項之竊盜罪。
（二）被告曾受如事實欄所載之徒刑執行完畢，此有臺灣高等法
      院被告前案紀錄表在卷供參，其受徒刑之執行完畢，再為
      本件竊盜犯行，係於5 年以內故意再犯本件有期徒刑以上
      之罪，為累犯，應依刑法第47條第1 項之規定加重其刑。
（三）爰審酌被告正值壯年，不思循正當工作途徑獲取生活所需
      ，竟圖竊取他人財物後變賣，獲取不法利益，且前已有竊
      盜前科，竟未知悔悟，仍為本件犯行，法治觀念已有偏差
      ，然其於警詢、偵查及本院審理時均坦承不諱，且竊得物
      品之價值尚非鉅額等一切情狀，量處如主文所示之刑，並
      諭知易科罰金之折算標準。
（四）至於公訴人當庭請求併予宣告強制工作一節。按保安處分
      係針對受處分人將來之危險性所為之處置，以達教化、治
      療之目的，為刑罰之補充制度，我國現行刑法採刑罰與保
      安處分雙軌制，係在維持行為責任之刑罰原則下，為協助
      行為人再社會化之功能，以及改善行為人潛在之危險性格
      ，期能達成根治犯罪原因、預防犯罪之特別目的，故保安
      處分中之強制工作，旨在對嚴重職業性犯罪及欠缺正確工
      作觀念或無正常工作因而犯罪者，強制其從事勞動，學習
      一技之長及正確之謀生觀念，使其日後重返社會，能適應
      社會生活，竊盜犯贓物犯保安處分條例第3 條第1 項規定
      ：「18歲以上之竊盜犯、贓物犯，有犯罪之習慣者，得於
      刑之執行前，令入勞動場所強制工作。」即係本於保安處
      分應受比例原則之規範，使保安處分之宣告，與行為人所
      為行為之嚴重性、行為人所表現之危險性及對於行為人未
      來行為之期待性相當之意旨而制定，由法院視行為人之危
      險性格，決定應否令入勞動處所強制工作，以達預防之目
      的（最高法院91年度台上字第4625號判決可資參照）。經
      查，被告除於96年間因竊盜案件，經本院以96年度易字第
      545 號判決判處有期徒刑4 月、4 月，應執行有期徒刑6
      月，復經本院以96年度基簡字第762 號判決判處有期徒刑
      4 月外，前均無竊盜之犯罪紀錄，此有臺灣高等法院被告
      前案紀錄表在卷可稽，足信被告所稱其自國中開始即從事
      水泥工，係因施用毒品缺錢花用，始於96年間為竊盜犯行
      等情，應屬可採，故難僅以被告於96年間曾因竊盜案件經
      法院判處刑責，逕謂其有犯罪之習慣，又被告所為本件犯
      行之犯罪方式係徒手竊取無人居住建物內之鋁門窗邊框，
      足見被告之犯罪方式尚屬平和，且竊取之財物價值非鉅，
      所為之竊盜犯行，對於社會治安之危害程度尚屬有限，是
      認尚無依竊盜犯贓物犯保安處分條例併予宣告強制工作之
      必要。
據上論斷，應依刑事訴訟法第273 條之1 第1 項、第299 條第1
項前段，刑法第320 條第1 項、第47條第1 項、第41條第1 項前
段，刑法施行法第1 條之1 ，判決如主文。
本案經檢察官甲○○到庭執行職務。
中　　華　　民　　國　　96　　年　　10　　月　　25　　日
                  刑事第二庭法    官  邰婉玲
以上正本證明與原本無異。
對於本件判決如有不服，應於收受送達後10日內，向本院提出上
訴書狀，上訴於臺灣高等法院，並按他造當事人之人數附具繕本
。
中　　華　　民　　國　　96　　年　　10　　月　　25　　日
                            書 記 官  彭筠凱
附錄所犯法條：
中華民國刑法第320 條第1 項
（普通竊盜罪）
意圖為自己或第三人不法之所有，而竊取他人之動產者，為竊盜
罪，處5 年以下有期徒刑、拘役或5 百元以下罰金。
